臺灣宜蘭地方法院刑事判決　　　　　　　　　　　　　九十一年度易字第二四三號
　　公　訴　人　臺灣宜蘭地方法院檢察署檢察官
　　被　　　告　甲○○
右列被告因台灣地區與大陸地區人民關係條例案件，經檢察官提起公訴（九十一年度
偵字第一一五五號），本院判決如左：
    主  文
甲○○連續違反不得僱用大陸地區人民在臺灣地區從事未經許可之工作規定，處有期
徒刑肆月，如易科罰金，以佰元折算壹日，扣案之員工名冊壹本沒收。
    事  實
一、甲○○係位於宜蘭縣宜蘭市○○路一八五號「東京護膚休閒名店」之負責人，明
    知不得僱用大陸地區人民從事未經許可之工作，竟仍基於概括犯意，自民國九十
    一年四月二十二日起，連續雇用由大陸地區來台探親之王洪嬌、葉瑪香、孫麗金
    及周豔明等人在該護膚中心從事未經許可之按摩工作，並約定如替客人按摩一小
    時三十分，可領得新台幣六百元之薪資，並僱用吳寶金從事打掃及清潔工作，且
    提供王洪嬌等人住宿；嗣於同年五月一日下午七時三十分許，為警當場查獲，並
    扣得甲○○所有之員工名冊一本。
二、案經宜蘭縣警察局宜蘭分局報請臺灣宜蘭地方法院檢察署檢察官偵查起訴。
    理  由
一、訊據被告甲○○矢口否認有僱用大陸地區人民王洪嬌、葉瑪香、孫麗金、周艷明
    從事按摩之工作，並辯稱：伊於九十一年四月底僱用王洪嬌、葉瑪香從事店內之
    打掃工作，於隔了三、四天後，吳寶金、孫麗金、周艷明三人來找王洪嬌二人玩
    ，因此再僱用吳寶金三人從事清潔工作云云。然查：王洪嬌於警訊時自承：伊於
    九十一年四月二十五日至被告甲○○上開店內，有從事按摩工作，而每一節收費
    一千二百元，而伊可分得六百元，之前和其他大陸女子並不認識等語（參見九十
    一年五月一日警訊筆錄）；葉瑪香於警訊時自承：伊於九十一年四月二十九日至
    上開店內後，已幫三位客人按摩而賺到一千二百元等語（參見九十一年五月一日
    警訊筆錄）；吳寶金於警訊時自承：伊於九十一年五月一日至被告店內應徵從事
    打掃工作，之前並不認識其他大陸女子等語（參見九十一年五月一日警訊筆錄）
    ；孫麗金於警訊時自承：伊於入境後，於同年四月十二日至被告店內從事按摩工
    作，代價為月薪二萬元，於查獲時尚未領到錢，而之前並不認識其他大陸女子等
    語（參見九十一年五月一日警訊筆錄）；周艷明於警訊時自承：伊於九十一年四
    月二十七日入境後，於同年四月二十八日至被告店內從事按摩工作，共幫約二十
    餘名客人提供按摩服務，由於工作尚未達半個月，所以尚未領到工資等語（參見
    九十一年五月二日警訊筆錄）。從上開大陸女子王洪嬌等人之證述，上開五名大
    陸女子係分別入境後，陸續前往被告店內工作，而彼此之間互不相識，且除吳寶
    金係從事店內之打掃工作外，其餘大陸女子均已從事按摩服務之工作。被告辯稱
    係王洪嬌、吳寶金先至店內從事打掃工作，而吳寶金、孫麗金、周艷明三人係事
    後一同前往一節即與實情不符。此外，並有前開大陸女子大之陸地區人民旅行證
    影本五份、營利事業登記抄本一份、國人入出境端末查詢報表一份等附卷可稽。
    本件事證明確，被告所辯顯係卸責之詞，不足採信，其犯行洵堪認定，應依法論
    科。
二、被告甲○○僱用大陸地區人民在臺灣地區從事未經許可之工作，核其所為，係違
    反台灣地區人民與大陸地區人民關係條例第十五條第四款之規定，應依同法第八
    十三條第一項處斷。被告先後僱用五名大陸女子在臺灣地區從事未經許可之工作
  ，時間緊接，所犯構成要件相同，顯係基於概括犯意反覆為之，應依連續犯之規
    定論以一罪，並加重其刑。爰審酌被告犯罪之目的、手段，犯罪時間及犯罪後態
    度等一切情狀，量處如主文所示之刑，並諭知易科罰金之折算標準，以示懲儆。
    扣案之員工名冊一本，係供被告犯罪所用之物，且為被告所有，業據被告供明在
    卷，依法宣告沒收。至另扣案之記事簿乙本，被告否認係供犯罪所用之物，復無
    證據證明確係被告所有且供犯罪所用之物，爰不予宣告沒收，併予敘明。
據上論斷，應依刑事訴訟法第二百九十九條第一項前段，臺灣地區與大陸地區人民關
係條例第八十三條第一項，刑法第十一條前段、第五十六條、第四十一條第一項前段
第三十八條第一項第二款，罰金罰鍰提高標準條例第二條判決如主文。
本案經檢察官吳慧蘭到庭執行職務
中      華      民      國    九十一    年      六      月    二十六    日
                                  臺灣宜蘭地方法院刑事第二庭
                                        審判長法  官  黃  永  勝
                                              法  官  郭  顏  毓
                                              法  官  辜漢  忠
右正本證明與原本無異。
如不服本判決，應於判決送達後十日內，向本院提出上訴狀。( 應附繕本 )
                                              書記官  林  秀  麗
中      華      民      國    九十一    年      六      月    二十七    日
附錄本案論罪科刑法條全文：
臺灣地區與大陸地區人民關係條例第八十三條
違反第十五條第四款或第五款規定者，處二年以下有期徒刑、拘役或科或併科新台幣
三十萬元以下罰金。
